【裁判字號】    90,易,690
【裁判日期】    900502
【裁判案由】    竊盜
【裁判全文】
臺灣桃園地方法院刑事判決                            九十年度易字第六九號
    公訴人  臺灣桃園地方法院檢察署檢察官
    被  告  乙○○
右列被告因竊盜案件，經檢察官提起公訴（九十年度偵字第二二三七號），本院判決
如左：
    主  文
乙○○竊盜，處罰金參仟元，如易服勞役，以參佰元折算壹日。
    事  實
一、乙○○於九十年一月二十二日十三時許，在桃園縣八德市○○路二十四號前，甲
    ○○所擺設販賣手錶之攤架處，見圍觀之顧客甚夥有機可乘，竟意圖為自己不法
    之所有，竊取甲○○所有售價合計新台幣（下同）一千九百四十九元之男女手錶
    各一只，得手後，放入上衣左側之口袋內，正擬轉身離去時，為甲○○發覺有異
    ，將其攔下，並即時報警處理。
二、案經桃園縣警察局八德分局移送臺灣桃園地方法院檢察署檢察官偵查起訴。
    理  由
一、訊據被告乙○○矢口否認有竊盜犯行，辯稱：其於案發當時在被告擺設之攤架前
    看一下，即轉身欲騎腳踏車離去，詎遭告甲○○攔下，指向地上所陳二隻手錶，
    誣稱為其竊取云云。惟查：右揭竊盜事實迭據被害人甲○○於警訊及本院審理時
    指訴甚詳，並有贓物領據一紙及現場照片一張附卷可稽。衡諸被告與被害人素昧
    平生，毫無怨隙，尚無為區區不及二千元之手錶，設詞誣陷被告之必要。不僅如
    此，即被告亦自承當時於攤架處圍觀之群眾有十數人等語。從而，被害人以一介
    女子在眾目睽視之情況，公然攔下齡逾七旬老者，無端指摘地面所陳之二支手錶
    為其所竊，豈有未遭圍觀群眾挺身而出非議之理。被告所辯顯與事理有違，不僅
    不足憑信，且足徵被害人之指訴，並非杜撰，有其可信處。事證明確，其右揭竊
    盜犯行，堪以認定。
二、核被告所為，係犯刑法第三百二十條第一項之竊盜罪，爰審酌被告之品行良好、
    犯罪動機係一時貪念、目的、手段、竊取手錶之價值不及二千元，所生之危害不
    大及犯罪後之態度猶多推諉飾卸等一切情狀，量處如主文所示之刑，並諭知易服
    勞役之折算標準。
據上論段，應依刑事訴訟法第二百九十九條第一項前段，刑法第三百二十條第一項、
第四十二條第二項，罰金罰鍰提高標準條例第一條前段，第二條，判決如主文。
本案經檢察官潘怡華到庭執行職務
中      華      民      國      九十      年      四    月    二十七    日
                                  臺灣桃園地方法院刑事第二庭
                                      法  官  江振義
右正本證明與原本無異。
如不服本判決，應於判決送達後十日內向本院提出上訴狀( 應附繕本 )，上訴於
臺灣高等法院。
                                      書記官  李劍龍
中        華        民        國   九十   年   五   月    二    日
附論罪科刑依據之法條：
刑法第三百二十條第一項：
意圖為自己或第三人不法之所有，而竊取他人之動產者，為竊盜罪，處五年以下有期
徒刑、拘役或五百元以下罰金。


司法院資訊處製作；財團法人民間司法改革基金會備份。
